【裁判字號】    99,訴,644
【裁判日期】    990527
【裁判案由】    毒品危害防制條例
【裁判全文】
臺灣臺北地方法院刑事判決               99年度訴字第644號
公  訴  人  臺灣臺北地方法院檢察署檢察官
被      告  甲○○
上列被告因毒品危害防制條例案件，經檢察官提起公訴（99年度
毒偵字第1098號），嗣於本院準備程序進行中，被告先就被訴事
實為有罪之陳述，經裁定進行簡式審判程序，判決如下：
    主  文
甲○○施用第一級毒品，累犯，處有期徒刑柒月，扣案第一級毒
品海洛因壹包（不含包裝袋、淨重零點壹伍肆零公克、驗餘淨重
零點壹伍貳零公克）沒收銷燬之，扣案包裝袋壹個（不含其內毒
品）、注射針筒貳支均沒收。又施用第二級毒品，累犯，處有期
徒刑參月，扣案注射針筒貳支均沒收。應執行有期徒刑捌月，扣
案第一級毒品海洛因壹包（不含包裝袋、淨重零點壹伍肆零公克
、驗餘淨重零點壹伍貳零公克）沒收銷燬之，扣案包裝袋壹個（
不含其內毒品）、注射針筒貳支均沒收。
    事  實
一、甲○○前因竊盜案件，經臺灣板橋地方法院94年度易字第13
    83號判決判處有期徒刑6月確定，另因竊盜案件，經同院95
    年度簡字第2984號判決判處有期徒刑5月確定，以上2個刑之
    宣告另經臺灣板橋地方法院96年度聲減字第1624號裁定減為
    有期徒刑3月、2月15日，經定應執行刑為有期徒刑3月，於
    民國97年1月14日縮刑期滿執行完畢。
二、甲○○另前因施用毒品案件，先經臺灣板橋地方法院95年度
    毒聲字第446號裁定送勒戒處所觀察、勒戒，因有繼續施用
    毒品傾向，再經同院95年度毒聲字第1859號裁定令入戒治處
    所強制戒治，於96年8月22日執行完畢釋放，並於96年9月5
    日經臺灣板橋地方法院檢察署檢察官以96年度戒毒偵字第
    395號不起訴處分在案。甲○○又於前述強制戒治執行完畢
    釋放後5年內，另行分別基於施用第一級毒品海洛因、第二
    級毒品甲基安非他命之犯意，先於99年3月3日凌晨4、5時許
    ，在其前夫林仲銘位在臺北縣五股鄉○○路○段468號之1住
    處內，以注射針筒注射皮下之方式，施用第二級毒品甲基安
    非他命1次，另於99年3月3日下午3時許，在臺北市○○區○
    ○路附近前夫林仲銘之車牌號碼4136-GX號自小客車內，以
    注射針筒注射皮下之方式，施用第一級毒品海洛因1次，嗣
    於99年3月3日下午4時30分許，為警於臺北市○○區○○路
    309號前，經自願性同意搜索後，扣得甲○○與林仲銘共同
    持有、為上述施用毒品犯行所用之第一級毒品海洛因1包（
    淨重0.1540公克、驗餘淨重0.1520公克）、注射針筒2支而
    查獲。
三、案經臺北市政府警察局信義分局報告臺灣臺北地方法院檢察
    署檢察官偵查起訴，嗣於本院準備程序進行中，甲○○先就
    被訴事實為有罪之陳述，經裁定適用簡式審判程序。
    理  由
一、證據能力之判斷：
    (一)查本件被告甲○○所為之自白，並無出於強暴、脅迫、利
      誘、詐欺、疲勞訊問、違法羈押或其他不正之方法，亦非
      違反法定障礙事由經過期間不得訊問或告知義務之規定而
      為，依刑事訴訟法第156條第1項、第158條之2規定，應認
      其有證據能力。
    (二)證人林仲銘於審判外之陳述，因本件適用簡式審判程序，
      依刑事訴訟法第273條之2規定排除同法第159條第1項傳聞
      排除法則之適用，自有證據能力。
    (三)再查，本件認定犯罪事實所憑之供述及非供述證據（如後
      所述），均無違反法定程序而取得之情形，且供述證據部
      分亦未經當事人於言詞辯論終結前聲明異議，本院審酌此
      等供述證據作成時之情況，認為適當，是依刑事訴訟法第
      158 條之4反面規定、159條之5規定，自均有證據能力。
二、上揭犯罪事實，業據被告甲○○於本院審理時坦承不諱，核
    與證人林仲銘證稱：於99年3月3日下午3時許與其前妻即被
    告一起在車上以注射針筒施用海洛因等語（見偵卷第17頁）
    相符，且被告於99年3月3日為警查獲後所採集之尿液，經以
    氣相層析質譜儀分析法（GC/MS）檢驗，呈嗎啡類（為海洛
    因之代謝物、甲基安非他命陽性反應等情，有卷附臺北市政
    府警察局偵辦毒品案件尿液檢體委驗單、臺灣尖端先進生技
    醫藥股份有限公司濫用藥物檢驗報告等可資佐證；另被告為
    警搜索扣得第一級毒品海洛因1包（淨重0.1540公克、驗餘
    淨重0.15 20公克）、注射針筒2支，有上開扣案物、卷附自
    願受搜索同意書、交通部民用航空局航空醫務中心航藥鑑字
    第0991959號毒品鑑定書可稽，訊之被告亦坦認上開扣案物
    品均為其與林仲銘共同持有、施用毒品所用之物，並供稱其
    中注射針筒2支為施用第一級毒品海洛因、第二級毒品安非
    他命所用之物等情明確（見本院99年5月20日準備程序筆錄
    ），堪認被告自白與事實相符。被告前因施用毒品案件，先
    經臺灣板橋地方法院95年度毒聲字第446號裁定送勒戒處所
    觀察、勒戒，因有繼續施用毒品傾向，再經同院95年度毒聲
    字第1859號裁定令入戒治處所強制戒治，於96年8月22日執
    行完畢釋放等情，有卷附臺灣高等法院被告前案紀錄表可稽
    ，是檢察官依法對於被告提起本件公訴，即無不合。綜上所
    述，本件事證明確，被告犯行堪以認定，應依法論科。
三、核被告所為，係犯毒品危害防制條例第10條第1項施用第一
    級毒品罪、同條例第10條第2項施用第二級毒品罪，其持有
    第一級毒品、第二級毒品之低度行為分別為施用毒品之高度
    行為吸收，均不另論罪；被告所犯施用第一級毒品、第二級
    毒品犯行，犯意各別、罪名有異，應分論併罰；被告前因竊
    盜案件，經臺灣板橋地方法院94年度易字第1383號判決判處
    有期徒刑6月確定，另因竊盜案件，經同院95年度簡字第298
    4號判決判處有期徒刑5月確定，以上2個刑之宣告另經臺灣
    板橋地方法院96年度聲減字第1624號裁定減為有期徒刑3 月
    、2月15日，經定應執行刑為有期徒刑3月，於97年1月14日
    縮刑期滿執行完畢等情，有臺灣高等法院被告前案紀錄表可
    稽，其受有期徒刑執行完畢後，5年內故意再犯本件有期徒
    刑以上之罪，為累犯，依法加重其刑。爰審酌被告有上揭前
    科，有臺灣高等法院被告前案紀錄表可稽，以此斟酌其素行
    ，另斟酌其施用毒品戕害自身健康、施用毒品之種類、施用
    之次數、持有毒品之數量，復斟酌被告嗣後坦承犯行、犯後
    態度尚佳等一切情狀，分別量處如主文所示之刑，並定其應
    執行刑。扣案之第一級毒品海洛因1包（不含包裝袋、淨重
    0.1540公克、驗餘淨重0.1520公克），爰依毒品危害防制條
    例第18條第1項前段規定均沒收銷燬之，扣案上開毒品所用
    包裝袋1個（不含其內第一級毒品海洛因）、注射針筒2支，
    為被告所有、供犯罪所用之物（其中注射針筒兼為施用第一
    級毒品海洛因及第二級毒品安非他命所用之物、包裝袋為施
    用第一級毒品海洛因所用之物），爰均依刑法第38條第1項
    第2款規定沒收之。
據上論斷，應依刑事訴訟法第273條之1第1項、第299條第1項前
段，毒品危害防制條例第10條第1項、第2項、第18條第1項前段
，刑法第11條前段、第47條第1項、第51條第5款、第38條第1項
第2款，判決如主文。
本案經檢察官葉芳秀到庭執行職務
中    華    民    國    99    年    5    月    27    日
                  刑事第六庭  法  官   張永宏
以上正本證明與原本無異。
如不服本判決應於收受送達後10日內向本院提出上訴書狀，並應
敘述具體理由；其未敘述上訴理由者，應於上訴期間屆滿後20日
內向本院補提理由書（均須按他造當事人之人數附繕）「切勿逕
送上級法院」。
                              書記官  江虹儀
中    華    民    國    99    年    5     月    27    日
附錄本件論罪科刑法條全文：
毒品危害防制條例第10條
施用第一級毒品者，處6月以上5年以下有期徒刑。
施用第二級毒品者，處3年以下有期徒刑。

司法院資訊處製作；財團法人民間司法改革基金會備份。
